# 求助版主关于投资核算问题

提问人：23340025 时间：2021-08-24 12:02:00
如果上市公司A的实质控制人，同时投资另一个上市公司S
同时，上市公司A也少量投资了S公司（没到5%假设）。
派遣董监高/关键管理人员的是实质控制人，并且认定为实质控制人对S公司有重大影响；A上市公司的人员同实质控制人派遣到S上市公司的人员没有交集。
这时候，参考上市公司收购管理办法中对一致行动人的定义，实际上是满足了“投资者之间有股权控制关系”这一条的，也就是A公司跟实质控制人属于一致行动人。
那么，对于A上市公司而言，如何核算对S公司的投资呢？难道基于一致行动关系必须认定为重大影响么，还是说，重大影响只能是实质控制人对S有重大影响，不能在延伸到A上市公司了。

回答人：chenyiwei
具有重大影响的是一致行动人，但不能因此认为上市公司A对S也有重大影响。事实上，基于上市公司与其实际控制人的一致行动关系，A对S的单独影响力反而是减弱的。